# 求助陈版，关于服务的终止合同

提问人：hyharper 时间：2019-01-10 17:21:59
求助陈版， 2016 年-2017 年，公司为某家客户提供定制化开发软件服务，按照里程碑确认收入。在签订项目上线里程碑后，公司确认合同所有收入，并据此收到了三分之二的合同款，其余部分确认应收账款。但在 2018 年，公司与其客户本年签订了终止合同，表明，由于部分功能未实现，因此余款不再支付。那么是否可以在本年冲减收入呢？另外，实务中，当地税务局对坏账损失税前抵扣要求较严格，因此在税务局无法提供文件，证明坏账准备可税前抵扣的情况下，一般情况下，公司举证什么材料，可以对坏账准备确认递延所得税资产呢？谢谢陈版！

回答人：chenyiwei
1 、“由于部分功能未实现，因此余款不再支付”表明责任在本企业，而不是客户的信用风险导致无法收回该应收款项，所以应在终止合同签订时冲减营业收入和应收账款。
2 、应对照当地税务机关对坏账准备税前扣除的证据的提交和审核要求，考虑本企业在日后实际发生事实损失时能否按该要求提交（或留存备查）有效的扣除证据材料。请参考：《瑞华研究 2010 ～ 2016 汇编》之 “问题 2-3-1（就计提资产减值准备所导致的暂时性差异确认递延所得税资产时应考虑的因素）”。